臺灣高等法院刑事裁定
109年度抗字第1803號
抗  告  人
即  受刑人  劉維生



上列抗告人因檢察官聲請定其應執行刑案件，不服臺灣新竹地方
法院中華民國109年9月23日裁定（109年度聲字第1264號），提
起抗告，本院裁定如下：
    主  文
抗告駁回。
    理  由
一、原裁定意旨略以：抗告人即受刑人劉維生因犯毒品危害防制
    條例等案件，經法院分別判處如附表所示之刑，均經分別確
    定在案，茲檢察官聲請定其應執行之刑，原審法院審核認聲
    請為正當，爰定其應執行之刑有期徒刑19年10月等語。
二、抗告意旨略以：數罪併罰關於應執行刑之量定，係屬法院自
    由裁量之事項，法院所為有期徒刑酌定，如未逾越外部界限
    及定應執行刑之恤刑目的，無悖於量刑之合理性，合乎責任
    原則，即不指為違法。刑法修正後將連續犯、常業犯規定刪
    除，考其立法目的，係基於刑罰公平原則，杜絕僥倖犯罪心
    理，避免鼓勵犯罪乃改採一行為一罪一罰，是其定刑期時，
    除仍應就各別刑罰規範之目的，輕罪間體系之平衡，整體犯
    罪非難評價，各行為彼此間之偶發性與被告前科之關聯性，
    各行為所侵害法益之專屬性或同一性，數罪對法益侵害之加
    重效應，罪數所反映之被告人格特質與犯罪傾向，社會特定
    犯罪處罰之期待等，為綜合判斷外，尤須參酌實現刑罰公平
    正義，以杜絕僥倖，減少犯罪之立法意旨，為妥適之裁量。
    抗告人所犯毒品販賣、轉讓、吸食均從警訊、地檢、地院、
    本院均有自白，只想重新做人，請給予抗告人從輕，符合公
    平正義及比例原則之裁定云云。　　
三、按數罪併罰之定應執行之刑，係出於刑罰經濟與責罰相當之
    考量，並非予以犯罪行為人或受刑人不當之利益，為一種特
    別的量刑過程，相較於刑法第57條所定科刑時應審酌之事項
    係對一般犯罪行為之裁量，定應執行刑之宣告，乃對犯罪行
    為人本身及所犯各罪之總檢視，除應考量行為人所犯數罪反
    應出之人格特性，並應權衡審酌行為人之責任與整體刑法目
    的及相關刑事政策，在量刑權之法律拘束性原則下，依刑法
    第51條第5款之規定，採限制加重原則，以宣告各刑中之最
    長期為下限，各刑合併之刑期為上限，但最長不得逾30年，
    資為量刑自由裁量權之外部界限，並應受法秩序理念規範之
    比例原則、平等原則、責罰相當原則、重複評價禁止原則等
    自由裁量權之內部抽象價值要求界限之支配，使以輕重得宜
    ，罰當其責，俾符合法律授與裁量權之目的，以區別數罪併
    罰與單純數罪之不同，兼顧刑罰衡平原則。個案之裁量判斷
    ，除非有全然喪失權衡意義或其裁量行使顯然有違比例、平
    等諸原則之裁量權濫用之情形，即不得任意指其為違法。
四、經查，抗告人所犯如附表所示之各罪，前經法院判處如附表
    所示之刑並定如附表所示之應執行刑，均分別確定在案，且
    各罪均為最先一罪裁判確定前所犯，原審亦為最後事實審法
    院，有各該判決書及本院被告前案紀錄表在卷可稽。茲檢察
    官就抗告人所犯如附表所示之各罪向法院聲請定其應執行刑
    ，經原審法院審核認其聲請為正當，並定其應執行刑。又附
    表編號1、24為持有第一級毒品純質淨重10公克以上罪，附
    表編號2為持有第二級毒品純質淨重20公克以上罪，附表編
    號3、25至27為施用第一、二級毒品罪，附表編號4至15、18
    至23為販賣第一、二級毒品罪，附表編號16為轉讓禁藥罪，
    附表編號17為轉讓第一級毒品罪，上開各罪之犯罪型態、犯
    罪情節、侵害法益部分相同、部分不同，是原裁定於各刑之
    中最長期(7年10月)以上，各刑合併之刑期(126年9月)以下
    之法定範圍內定應執行有期徒刑19年10月，經核並未逾越刑
    法第51條第5款之界限，符合量刑裁量之外部性界限及內部
    性界限，亦無明顯過重而違反比例原則或公平正義原則之情
    形，自無違誤。抗告人雖以前詞提起抗告，然原裁定以本件
    符合數罪併罰要件，定應執行刑為19年10月，已較附表編號
    1至27所示之罪之刑期總合126年9月為輕，亦較附表編號1至
    3前定應執行刑(3年)、附表編號4至17前定應執行刑(12年6
    月)、附表編號18至25前定應執行刑(13年)及附表編號26至2
    7前定應執行刑(1年7月)之刑期總合30年1月為輕。原裁定已
    審酌受刑人犯罪之情節及行為次數，對於受刑人所犯數罪為
    整體評價，核屬法院裁量職權之適法行使，難謂與比例原則
    、平等原則、罪責相當原則、責任遞減原則有違，亦難認有
    與社會法律情感不符之情。抗告人所執前詞，指摘原裁定不
    當，為無理由，應予駁回。
五、據上論斷，應依刑事訴訟法第412條，裁定如主文。
中　　華　　民　　國　　109 　年　　10　　月　　26　　日
                  刑事第二十五庭 審判長法  官 邱滋杉
                                       法  官 陳彥年
                                       法  官 文家倩
以上正本證明與原本無異。
如不服本裁定，應於收受送達後五日內向本院提出抗告狀。
                                       書記官 桑子樑
中　　華　　民　　國　　109 　年　　10　　月　　26　　日